# 对于投资收益的审计，以下 2 点请大家指教是怎么做的？

提问人：liubin988513 时间：2013-11-03 18:32:08
属于复核会计估计的程序。会计估计，是指企业对结果不确定的交易或者事项以最近可利用的信息为基础所作的判 断。由于商业活动中内在的不确定因素影响，许多财务报表中的项目不能精确地计量，而只能加以估计。估计涉及以最近可利用的、可靠的信息为基础所作的判断。 我理解，一般相同的交易或事项在相同或者相似的企业环境下使用的会计估计是相同的。如果本身交易或事项等就不相同，站在被参股公司角度复核其合理就ok

回答人：chenyiwei
基本赞同。在合并报表和权益法核算中只要求统一母子公司或者投资方／被投资方的会计政策，没有必要强求会计估计的统一。

提问人：frankwf 时间：2013-11-04 14:28:50
我觉得没必要纠结其是否一致，只要你察觉出来会计估计中有异常的，你就可以去调整。而并不是死板的追求所谓的一致，一致了就合理了吗、一致就没问题了吗？

回答人：chenyiwei
基本赞同其中的原则，会计估计应当是适合自身情况的最佳估计，因此没有必须统一的规定。当然，行业、业务模式、所处环境无重大差异的企业，针对同一事项的会计估计应当会比较接近。